臺灣高等法院高雄分院刑事判決　　　　　九十一年度上訴字第一二八二號
　　上　訴　人
　　即　被　告　甲○○
右上訴人因違反毒品危害防制條例案件，不服臺灣屏東地方法院九十一年度訴字第三
０七號中華民國九十一年六月二十七日第一審判決（起訴案號：臺灣屏東地方法院檢
察署九十一年度毒偵字第三五０號），提起上訴，本院判決如左：
      主      文
上訴駁回。
      事      實
一、甲○○曾於民國八十五年間因違反醉藥品管理條例案件，經原審判處有期徒刑一
    年二月確定，於八十六年七月九日假釋出獄，同年九月六日假釋期滿，未經撤銷
    假釋，以已執行論，仍不知悔改，又於八十七年間因施用毒品案件，經原審裁定
    送觀察、勒戒，並令入戒治處所施以強制戒治期滿，經臺灣屏東地方法院檢察署
    檢察官於八十九年四月十三日以八十九年度戒毒偵字第一七八號（起訴書誤載為
    「一三六」號）為不起訴處分確定（一犯）；嗣再因施用毒品等案件，令入戒治
    處所施以強制戒治並起訴，經原審於九十年六月十九日以九十年度訴字第二○一
    號判處應執行有期徒刑一年五月，上訴後撤回而於同年十月四日確定在案（二犯
    ）。甲○○前揭強制戒治處遇成效經評定為合格，無繼續戒治之必要，經停止戒
    治出所，所餘戒治期間付保護管束。詎其仍不知悛悔，復基於施用第一級毒品之
    犯意，於九十一年三月二十五日上午九時三十分許起回溯四十八小時內之某時，
    在不詳地點，施用第一級毒品海洛因一次（三犯）。嗣於同年月二十五日上午九
    時三十分許，經臺灣屏東地方法院檢察署觀護人採尿送驗結果，其尿液呈現嗎啡
    陽性反應，而查獲上情。
二、案經台灣屏東地方法院檢察署檢察官偵查起訴。
      理      由
一、訊據上訴人即被告甲○○矢口否認施用毒品之犯行，辯稱：伊可能是因為在狹小
    房間內吸到友人吸食摻有海洛因香煙之二手煙，導致尿液呈嗎啡陽性反應，又倘
    伊有吸毒，即不可能會按時向觀護人報到，其接受驗尿云云。
二、經查：
（一）被告於九十一年三月二十五日上午九時三十分許，在臺灣屏東地方法院檢察署
      所採集之尿液，經送臺灣檢驗科技股份有限公司初步以EIA酵素免疫分析法檢
      驗結果，呈鴉片類陽性反應；復以GC/MS氣相層析/質譜儀法為確認檢驗結果，
      其尿液中嗎啡含量高達854ng/ml（按尿液中可檢出嗎啡之最低濃度為120ng/ml
      ，而依衛生署公告判定為嗎啡陽性反應之數值為300ng/ml），有該署受保護管
      束人尿液檢體監管紀錄表及該公司出具之檢驗報告各一紙附卷可稽。
（二）按嗎啡進入人體後，水解還原成嗎啡，再循嗎啡之代謝方式排出體外，百分之
      五十以上於八時小時以內自尿中排出，至二十四小時，排出約百分九十，但四
      十八小時後仍有微量可檢出，行政院衛生署藥物食品檢驗局（七三）藥檢壹字
      第三○二二一號及（七八）藥檢壹字第○一五四三六號函釋甚明。另吸入含有
      煙毒之二手煙，在文獻上雖尚無能否由尿液中檢驗出含有煙毒反應之研究報告
      ，然臺北榮民總醫院毒品藥物諮詢中心認若依目前針對被動吸入大麻之研究報
      告所示，一般吸食方式之二手煙，並不會使免疫抗體方法之檢驗呈陽性反應，
      且法務部調查局依檢驗煙毒案件之經驗研判，亦認若非長時間與吸食者共處於
      狹小之密閉空間，復直接相向存心大量吸入吸毒者所呼出之煙氣，以二手煙中
      可能存在之低劑量煙毒，應不致在尿液中檢驗出煙毒反應，分別經臺北榮民總
      醫院毒品藥物諮詢中心八十一年四月六日另案覆臺灣高等法院高雄分院八十一
      高分刑處字第四四六四號函及法務部調查局八十三年發技一字第一九六○號函
      釋明綦詳。揆諸前揭說明，足認被告於九十一年三月二十五日上午九時三十分
      許起回溯四十八小時內之某時有施用海洛因之事實，殆無疑義。又被告前經戒
      治處所強制戒治執行滿三月後，戒治所認無繼續戒治必要，始經法院裁定准予
      停止戒治，足見被告當時已無再施用毒品之傾向，於停止戒治保護管束期間，
      再施用毒品，顯係另行起意，所辯本案與前案為裁判一罪，自無足取。
（三）被告前因施用毒品案件，經原審裁定送觀察、勒戒，並令入戒治處所施以強制
      戒治期滿，經臺灣屏東地方法院檢察署檢察官為不起訴處分確定；嗣再因施用
      毒品等案件，令入戒治處所施以強制戒治並起訴，經原審判處應執行有期徒刑
      一年五月確定等事實，均有各該不起訴處分書、判決書及其前科資料紀錄表可
      佐。
（四）綜上所述，被告所辯上情，無非卸責之詞，不足採信。本件事證明確，被告之
      犯行，堪以認定。
三、核被告所為，係犯毒品危害防制條例第十條第一項之施用第一級毒品罪。其持有
    毒品之低度行為，為施用之高度行為所吸收，不另論罪。又查被告曾因違反醉藥
    品管理條例案件，經原審判處有期徒刑一年二月確定，服刑後假釋出監，迨八十
    六年九月六日期滿，未經撤銷假釋，其未執行之刑，以已執行論，有臺灣屏東地
    方法院檢察署刑案資料查註紀錄表及臺灣高等法院被告全國前案紀錄表可參，其
    於五年內，再犯本件有期徒刑以上之罪，為累犯，應依刑法第四十七條規定加重
    其刑。
四、原審因而適用毒品危害防制條例第十條第一項、刑法第十一條前段、第四十七條
    之規定，並審酌被告有多次施用毒品前科，犯後否認犯行，態度不佳，惟念其僅
    施用毒品一次，情節非重等一切情狀，量處有期徒刑八月。經核原判決認事用法
    並無不合，量刑亦屬適度。被告上訴意旨，仍執前詞，否認犯罪，指摘原判決不
    當，為無理由，應予駁回。
據上論斷，應依刑事訴訟法第三百六十八條，判決如主文。
本案經檢察官彭南雄到庭執行職務。
中    華    民    國     九十一     年       八       月     二十九     日
                              臺灣高等法院高雄分院刑事第三庭
                                  審判長法官  周賢銳
                                   法官  陳中和
                                        法官  謝宏宗
右正本證明與原本無異。
如不服本判決應於收受本判決後十日內向本院提出上訴書狀，其未述上訴理由者，
並得於提起上訴後十日內向本院補提理由書狀（均須按他造當事人之人數附繕本)「
切勿逕送上級法院」。
                                      書記官  王秀娟
中    華    民    國     九十一     年       九       月       二       日
附錄：本判決論罪科刑法條：
毒品危害防制條例第十條第一項：
施用第一級毒品者，處六月以上五年以下有期徒刑。
                                                                        Ｆ
